臺灣桃園地方法院刑事判決　　　　　　　　　　　　　九十一年度交訴字第三四號
　　公　訴　人　臺灣桃園地方法院檢察署檢察官
　　被　　　告　甲○○
右列被告因肇事遺棄等案件，經檢察官提起公訴（九十一年度偵調偵字第一二號），
本院判決如左：
    主      文
甲○○服用酒類，不能安全駕駛動力交通工具而駕駛，處有期徒刑月；又駕駛動力
交通工具肇事，致人受傷而逃逸，處有期徒刑壹年；應執行有期徒刑壹年貳月，緩刑
肆年。
    事      實
一、甲○○於民國九十年十月九日晚間十時許，在桃園縣中壢市○○○路友人住處飲
    酒，迄翌（十）日凌晨二時許，其血液中酒精濃度（Blood Alcohol Concentra-
    tion，簡稱BAC ）高達百分之０‧二一七，已酒醉醉且不能安全駕駛動力交通工
    具，此際，其本應注意依法即不得駕車，竟仍駕駛Ｇ九－九四五三號自小客車自
    上址外出。是日凌晨二時四十分許，其駕車沿桃園縣桃園市○○路往桃園市區方
    向行，途經該路八五０號對面附近，因疏未注意車前狀況致追撞同向前方之由乙
    ○○騎駛之ＩＡＦ－八五九號重型機車。林女頓時人、車倒地，受有左踝腓骨骨
    折、左膝擦傷二Ｘ一‧五公分、背部挫傷、右眼瞼挫傷瘀腫四Ｘ四公分、左拇指
    及前臂瘀青十Ｘ三分及六Ｘ三公分暨多處擦傷之傷害（過失傷害部分，業據林女
    撤回告訴並經檢察官為不起訴處分確定）。詎甲○○駕車肇事致乙○○受傷後，
    竟未下車處理並將之送醫急救，反而驅車加速駛離現場，逃逸無蹤。嗣警方據報
    趕赴現場始依目擊者丙○○提供之車號於當日凌晨三時許，在桃園市○○路九九
    之十七號「上佳餐廳」門口將之查獲。
二、案經桃園縣警察局桃園分局報請台灣桃園地方法院檢察署檢察官偵查起訴。
    理      由
一、訊據被告甲○○，坦承先後於前揭各時、地，飲酒暨酒後駕車致追撞被害人乙○
    ○騎駛之機車，使之人、車倒地而受有傷害，事發後未將林女送醫急救即逕自驅
    車駛離現場等情不諱，並經被害人乙○○於警訊、偵查及本院審理時，證人即現
    場目擊者丙○○於警訊，各指述及證述甚詳，且有警製道路交通事故調查報告表
    一份、被告之車損照片六幀及被害人之診斷證明書一紙在卷可憑。再者，事發後
    ，經檢測結果，被告血液中之酒精濃度為二一七MG/DL 乙節，則有卷存行政院衛
    生署桃園醫院檢驗單一紙足按。二一七MG/DL換算BAC值為百分之０‧二一七，依
    照交通部運輸研究所七十九年八月對駕駛人行為之研究（酒醉駕車對駕駛行為之
    分析研究）指出，（１）BAC到達百分之0.03至百分之0.05 時，對駕駛能力之影
    響為：多數駕駛人心境逐漸幻不定、視覺與反應靈敏性減弱、對速度及距離的判
    斷力差。對心理行為之影響為：觀察力逐漸欠缺、心情漸趨輕鬆、自信心增加、
    多話、精神狀態處於陶醉感。（２） BAC到達百分之0.05至百分之0.08時，對駕
    駛能力之影響為：反應遲純、駕駛能力受損、遲而不決或決而不行。對心理行為
    之影響為：情緒鬆弛、感情與行為趨向誇張、肌肉不協調、精神處於興奮狀態。
    （３） BAC到達百分之0.08至百分之0.15時，對駕駛能力之影響為：判斷力嚴重
    受到影響、能與精神協調受損、駕駛之體能困難增加。對心理行為之影響為：產
    生情緒異常現象、步伐不平穩、言語不清、反應惡劣、記憶及判斷力受損、精神
    處於錯亂狀態。（４）超過百分之 0.5，對駕駛人能力之影響為：無法開車。對
    心理行為之影響為：爛醉如泥、失去知覺可能致死、精神處於昏睡狀態。經檢測
    後，被告之BAC 值既高達百分之０‧二一七，參酌上開說明，其判斷力嚴重受到
    影響、能與精神協調受損、駕駛之體能困難增加。對心理行為之影響為：產生情
    緒異常現象、步伐不平穩、言語不清、反應惡劣、記憶及判斷力受損、精神處於
    錯亂狀態，是以依其判斷力、精神協調及駕駛體能、精神狀態等綜合判斷，已明
    顯達於不能安全駕駛程度，狀至灼然。次查，經撞擊後，被告所駕自小客車左前
    葉子板前端凹陷且引擎蓋左側掀翻，此有前述卷存之被告車損照可憑，是以依被
    告之車損情形，可認當時追撞之力道相當猛烈。茲追撞之力道既相當猛烈，則值
    此猛烈碰撞之際，被告必然極為震驚，因之，要無不急於探究查看係撞及何物之
    可能，抑且，被告又係在「車道」行駛途中追撞前「物」，職是，所可能與之碰
    撞者，除同向車道上之前車外已別無他物，此為一般駕駛經驗，被告自當深諳此
    情，甚且，被告並係追撞，易言之，事端係在其眼前咫尺處發生，要可輕易直接
    目擊，從而衡此各端，被告豈有未曾查覺其係追撞被害人所騎駛機車之理？其辯
    稱當時不知云云，明顯不實，要係卸責之詞，委不足採。綜述，本件事證已明，
    被告犯行洵堪認定，應依法論科。
二、被告於飲酒後已達於不能安全駕駛之狀態，猶駕駛汽車部分，係犯刑法第一百八
    十五條之三之服用酒類，不能安全駕駛動力交通工具而駕駛罪。至其駕車肇事致
    被害人受傷之後，竟又驅車駛離現場，逃逸無蹤部分，核犯同法第一百八十五條
    之四之肇事逃逸罪。所犯前揭二罪，犯意各別，構成要件互異，應分論併罰。查
    事後被告與被害人乙○○已經調解成立之情，此據林女於本院審理時述明，並有
    調解筆錄影本一份存卷可證。審酌被告犯後態度，已與被害人調解成立賠償損害
    ，被告酒醉駕車係高度危險之行為，又係疏未注意車前狀況之怠忽、漫不經心之
    駕車態度而肇事，過失情節甚重，肇事後，猶心存僥倖，竟驅車加速揚長而去，
    任將被害人棄之不顧，無視他人生命安危，犯行所生危害至鉅等一切情狀，分別
    量處如主文所示之刑，並定其應執行之刑。末查，被告前未曾受有期徒刑以上刑
    之宣告，有台灣高等法院被告全國前案紀錄表一份在卷可按。素行尚稱良好，事
    後又積極與被害人和解賠償損害，充分展現處理善後之誠意，堪認有悛悔之實據
    ，復受本次罪刑之科處，應足收警惕懲儆之效，爾後應能謹慎駕駛，信無再犯之
    虞，本院因認對其所宣告之刑以暫不執行為適當，緩併諭知緩刑四年，以勵自新
    。
據上論斷，應依刑事訴訟法第二百九十九條第一項前段，刑法第一百八十五條之三、
第一百八十五條之四、第五十一條第五款、第七十四條第一款，判決如主文。
本案經檢察官王以文到庭執行職務。
中      華      民      國    九十一    年      五      月三      日
                              臺灣桃園地方法院交通法庭
                                  法  官  蔡榮澤
右正本證明與原本無異。
如不服本判決，應於判決送達後十日內向本院提出上訴狀( 應附繕本 )，上訴於
臺灣高等法院。
                                  書記官  李聖章
中     華      民       國    九十一    年       五     月       七     日
附論罪科刑依據之法條：
刑法第一百八十五條之三
服用毒品、麻醉藥品、酒類或其他相類之物，不能安全駕駛動力交通工具而駕駛者，
處一年以下有期徒刑、拘役或三萬元以下罰金。
刑法第一百八十五條之四
駕駛動力交通工具肇事，致人死傷而逃逸者，處六月以上五年以下有期徒刑。
